臺灣臺中地方法院刑事判決　　　　　　 96年度交易字第711號
公　訴　人　臺灣臺中地方法院檢察署檢察官
被　　　告　乙○○
上列被告因過失傷害案件，經檢察官提起公訴（96年度偵字第1
8726號），本院判決如下：
    主    文
乙○○因過失傷害人，處有期徒刑參月，如易科罰金，以新台幣
壹仟元折算壹日，減為有期徒刑壹月又拾伍日，如易科罰金，以
新台幣壹仟元折算壹日。
    犯罪事實
一、乙○○於民國96年3月28日下午4時50分許，駕駛車牌號碼OA
    -3568號自小客車，沿臺中市西屯區○○○路由北往南往工
    業八路方向直行。於同日下午4時57分許，乙○○駕駛前開
    自小客車行經工業一路近工業八路路口時，本應注意車前狀
    況，並隨時採取必要之安全措施，而行車速度應依標誌之規
    定，不得超速行駛，且汽車在同一車道行駛時，除擬超越前
    車外，後車與前車之間應保持隨時可以煞停之距離，依當時
    天氣晴，日間自然光線、路面乾燥無缺陷或障礙物，視距良
    好，依其智識及能力並無不能注意之情事，竟疏未注意及此
    ，竟因以時速約50至60公里之速度繼續直行（該路段速限為
    時速50公里），在其同向右前方車道，適有甲○○騎乘車牌
    號碼NQZ-828號重型機車，為迴轉至工業一路對向臺灣中國
    石油加油站加油，貿然在乙○○駕駛之自小客車前方左轉，
    致使乙○○煞車不及，上開自小客車之左前車頭撞及該機車
    之後車尾，甲○○因而倒地，受有腰部挫傷之傷害。乙○○
    於肇事後，尚未有偵查權限之公務員發覺前，於警方據報前
    往現場處理時，在場向臺中市警察局第六分局交通分隊警員
    賴志福承認為肇事人，自首而接受裁判。
二、案經甲○○訴由臺灣臺中地方法院檢察署檢察官偵查起訴。
    理    由
一、上揭犯罪事實，業據被告乙○○坦承不諱，核與告訴人甲○
    ○於警詢、偵查中指訴之情節大致相符（告訴人甲○○於警
    詢、偵查中之指訴，雖係被告以外之人於審判外之言詞陳述
    ，但被告於本院調查證據時，對該言詞陳述不爭執，且未於
    言詞辯論終結前聲明異議，本院審酌該言詞陳述作成時之情
    況，認為適當，依刑事訴訟法第159條之5之規定，得作為證
    據），並有臺中市○○○道路交通事故初步分析研判表、道
    路交通事故現場圖、道路交通事故調查報告表(一)(二)、道路交
    通事故談話紀錄表、自首情形紀錄表、補充資料表、現場照
    片及顯示告訴人甲○○受傷情形之澄清綜合醫院中港分院診
    斷證明書等件附卷可稽。告訴人甲○○雖指稱：其當時機車
    是靠車道內側，本來是要左轉，但覺得不妥，所以先偏右行
    駛等後方汽機車經過，一偏過去就被被告撞倒等語，然查，
    依上開道路交通事故現場圖及現場照片顯示（見偵查卷第15
    頁、第23頁至第25頁），告訴人機車倒地後之刮地痕及機車
    倒地滑行停止後之位置，均位於車道中間，被告車輛與告訴
    人機車碰撞後受損位置，分別係被告車輛左前方及告訴人機
    車後側偏右，參以被告及告訴人於偵查中均供稱：事發當時
    各自車輛均在行進中等語（見偵查卷第35頁），告訴人機車
    並非處於靜止狀態，告訴人於警詢時供稱：當時打算要左轉
    到對面加油站加油等語（見偵查卷第8頁），於偵查中供稱
    ：伊只是打算左轉，在路中間有停頓一下，打算要往右靠而
    已等語（見偵查卷第35頁），是依上開情狀研判，應認告訴
    人當時應係正往左轉方向行駛，其發生碰撞位置、機車滑行
    位置始有可能位於車道中間，且機車刮地痕亦呈現偏往左前
    方向滑行，車輛受損位置為被告車輛左前方碰撞告訴人機車
    後方偏右側，較屬相符。按行車速度應依速限標誌或標線之
    規定，不得超速，且汽車在同一車道行駛時，除擬超越前車
    外，後車與前車之間應保持隨時可以煞停之距離。汽車行駛
    時，駕駛人應注意車前狀況，並隨時採取必要之安全措施。
    道路交通安全規則第93條、第94條第1、3項分別定有明文。
    本件被告於上開時間，駕駛車牌號碼OA-3568號自小客車，
    沿臺中市西屯區○○○路由北往南往工業八路方向直行。於
    同日下午4時57分許，乙○○駕駛前開自小客車行經工業一
    路近工業八路路口時，本應注意車前狀況，並隨時採取必要
    之安全措施，而行車速度應依標誌之規定，不得超速行駛，
    且汽車在同一車道行駛時，除擬超越前車外，後車與前車之
    間應保持隨時可以煞停之距離，依當時天氣晴，日間自然光
    線、路面乾燥無缺陷或障礙物，視距良好，依其智識及能力
    並無不能注意之情事，竟疏未注意及此，竟因以時速約50至
    60公里之速度繼續直行（該路段速限為時速50公里），在其
    同向右前方車道，適有甲○○騎乘車牌號碼NQZ-828號重型
    機車，為迴轉至工業一路對向臺灣中國石油加油站加油，貿
    然在乙○○駕駛之自小客車前方左轉，致使乙○○煞車不及
    ，上開自小客車之左前車頭撞及該機車之後車尾，甲○○因
    而倒地，受有腰部挫傷之傷害，被告駕駛行為顯有過失。本
    件事證明確，被告犯行已堪認定。
二、核被告所為，係犯刑法第284條第1項前段之過失傷害罪。又
    本件事故報案人或勤指中心轉來資料並未報明肇事人姓名，
    處理員警前往現場處理時，被告在場，且當場承認為肇事人
    ，有臺中市○○○道路交通事故肇事人自首情形紀錄表在卷
    足憑，被告係對於本件未發覺之罪自首而受裁判，爰依刑法
    第62條前段規定減輕其刑。爰審酌被告查無前科，素行尚佳
    ，有臺灣高等法院被告前案紀錄表可按，其於前開時地，疏
    未注意車前狀況，並隨時採取必要之安全措施，且不得超速
    行駛，且未注意汽車在同一車道行駛時，後車與前車之間應
    保持隨時可以煞停之距離因而肇事，危害行車安全及用路人
    之權益，告訴人甲○○於上開車道貿然左轉，亦有不當，被
    告事後固坦承上情，且自首為本件事故之肇事人，惟迄未與
    告訴人達成和解，賠償損害，取得諒解，告訴人受有腰部挫
    傷之傷害輕重等一切情狀，處以如主文所示之刑。末查，本
    件被告犯罪時間，係在96年4月24日以前，所犯過失傷害罪
    所宣告之刑，合於中華民國96年罪犯減刑條例第2條第1項第
    3款之規定，應減其宣告刑2分之1，並各諭知減刑前後之易
    科罰金折算標準。
據上論斷，應依刑事訴訟法第299條第1項前段，刑法第284條第
1項前段、第62條前段、第41條第1項前段，刑法施行法第1條之1
，中華民國96年罪犯減刑條例第2條第1項第3款、第7條、第9條
，判決如主文。
中　　華　　民　　國　　96　　年　　10　　月　　31　　日
                  臺灣臺中地方法院刑事第五庭
                      法  官  吳崇道
上正本證明與原本無異。
如不服本判決，應於收送達後10日內向本院提出上訴書狀（應敘
述具體理由並附繕本）。
上訴書狀如未敘述理由，應於上訴期間屆滿後20日內補提理由書
於本院。
                      書記官  黃舜民
中　　華　　民　　國　　96　　年　　10　　月　　31　　日
附錄論罪科刑法條
刑法第284條第1項：
因過失傷害人者，處6月以下有期徒刑，拘役或5百元以下罰金，
致重傷者，處1年以下有期徒刑、拘役或5百元以下罰金。
